【裁判字號】    98,抗,190
【裁判日期】    980527
【裁判案由】    聲請撤銷緩刑
【裁判全文】
臺灣高等法院高雄分院刑事裁定           98年度抗字第190號
抗  告  人  臺灣高雄地方法院檢察署檢察官
受  刑  人  甲○○
上列抗告人因受刑人撤銷緩刑宣告案件，不服臺灣高雄地方法院
中華民國98年4 月27日98年度審撤緩字第60號裁定，提起抗告，
本院裁定如下：
    主  文
原裁定撤銷，發回臺灣高雄地方法院。
    理  由
一、本件抗告人聲請意旨略以：受刑人甲○○前因違反電子遊戲
    場業管理條例案件，經臺灣屏東地方法院以96年度簡字第19
    45號判處有期徒刑3 月，緩刑4 年，並應向公庫支付新臺幣
    （下同）10萬元，於民國（下同）97年2 月13日確定在案（
    聲請書誤為97年2 月12日），惟受刑人卻未遵期到案履行上
    開所附條件，違反刑法第74條第2 項第4 款所定負擔情節重
    大，合於刑法第75條之1 第1 項第4 款規定之情形，爰依刑
    事訴訟法第476 條之規定聲請撤銷受刑人甲○○之緩刑宣告
    。
二、原裁定則以：(一)一事不再理為刑事訴訟法上一大原則，而撤
    銷緩刑宣告、駁回撤銷緩刑宣告之裁定，既與科刑判決有同
    等效力，其應受一事不再理原則之拘束，此有最高法院92年
    度臺非字第285 號判決意旨可供參照。(二)臺灣高雄地方法院
    檢察署檢察官前因受刑人甲○○違反電子遊戲場業管理條例
    案件，經臺灣屏東地方法院以96年度簡字第1945號判處有期
    徒刑3 月，緩刑4 年，並應向公庫支付新臺幣10萬元，於97
    年2 月13日確定在案，惟受刑人甲○○經臺灣屏東地方法院
    檢察署依法通知3 次均未到案履行，因認受刑人甲○○有刑
    法第75條之1 第1 項第4 款規定情形，而向本院聲請撤銷受
    刑人之緩刑宣告，惟因卷內並未附有任何卷證可供參酌，而
    經以97年度審撤緩字第150 號實體裁定駁回，於98年1 月5
    日確定，有上開裁定書及臺灣高等法院被告前案紀錄表各1
    份在卷可查。檢察官復以同一事由，再聲請撤銷對被告緩刑
    之宣告，參諸上開最高法院判決意旨，顯有違一事不再理法
    則之情形，是本件聲請於法有違，自應予以駁回，固非無見
    。
三、惟按對於撤銷緩刑之聲請，已為實體之裁定確定者，檢察官
    如基於同一事由再度聲請，法院又重複誤為實體之裁定確定
    ，固係違反一事不再理之原則，屬裁定違背法令，此有最高
    法院96年臺非字第159 號判決可資參照。因此如係程序上事
    項所為裁定，即無一事不再理原則之適用，檢察官自得再行
    聲請。所謂程序事項所為裁定諸如違背管轄之規定，向非受
    刑人所在地或其最後住所地之地方法院聲請，或無聲請權人
    所為之聲請等均屬之，所謂實體裁定，係指就檢察官所主張
    撤銷緩刑宣告事由是否存在所為調查認定者而言。本件原裁
    定認原審前此駁回檢察官聲請撤銷緩刑宣告之裁定係實體裁
    定，並未說明認定之理由，自有理由不備之違誤，檢察官執
    此提起抗告非無理由，為維持審級利益之必要，爰依刑事訴
    訟法第4413條之規定，將原裁定撤銷，發回原審法院更為妥
    適之認定。
中    華    民    國    98    年    5     月    27    日
              刑事第四庭    審判長法  官  蕭權閔
                                  法  官  陳吉雄
                                  法  官  李嘉興
以上正本證明與原本無異。
不得再抗告。
中    華    民    國    98    年     5    月    27    日
                                  書記官  郭榮芳


司法院資訊處製作；財團法人民間司法改革基金會備份。
